Inventaris van de archieven van de Chefs van het Wapen der Infanterie en enige andere Infanterie-instellingen en Commissies, 1816-1941
Nationaal Archief, Den Haag
- Normaal Schietschool, 1855-1933, F
  - Legerplaats bij de Harskamp, F.3
    - Stuk betreffende tewerkstelling van burgerwerklieden op de Harskamp., 1929; 340; 1 stuk
- Commissie der Normaal Schietschool, 1855-1933, G
  - Algemeen, G.1
    - Stukken betreffende L. Siemens, Neue Schieszmethode für Infanterie und Jäger., 1863-1864; 277; 2 stukken
    - Rapporten van de Commissie der N.S.S. betreffende beproevingen en onderzoeken, met terzake bij/van de direkteur der Normaal Schietschool ingekomen/uitgaande brieven., 1867-1870; 296-312; 17 omslagen
      Een belangrijk deel der corrsespondentie tot 1870 vindt plaats tussen de direkteur N.S.S. en de Commissie Achterlaad-/Kamerlaadgeweren (zie pag. ). De mogelijkheid bestaat, dat bij de eerdere bewerking door het Archief KL archiefstukken afkomstig van meerdere archiefvormers dooreen gemengd zijn. Wegens het ontbreken van duidelijke aanwijzingen over herkomst en organisatie van deze bescheiden is de aangetroffen orde gehandhaafd.
      - Geschiktheid patroon Daw voor achterlaadgeweer 1. 1867, 296
      - Daw-patronen afkomstig van de Artillerie Stapel- en Constructiemagazijnen te Delft. 1867, 297
      - Nadelige effekten van lengte-afwijkingen bij de Daw-patronen. 1867, 298
      - Verbetering der trefkans van achterlaadgeweer 1. 1868, 299
      - Oorzaken van ongevallen met achterlaadgeweer 1. 1869, 300
      - Vetting van patronen achterlaadgeweer 1. 1869, 301
      - Samenstelling van hulzen voor Daw-patronen voor achterlaadgeweer 1. 1869-1870, 302
      - "Balle cartouche" voor Remington-geweer. 1868, 303
      - Explosieve projektielen Pertuiset. 1866, 304
      - Diverse schrootpatronen. 1867-1869, 305
      - Slagpatronen. 1885, 306
      - Kartetspatronen. 1886, 307
      - Snelheid patronen uit achterlaadgeweer 1. 1868, 308
      - Diverse soorten afstandmeters. 1858-1883, 309
      - Walbussen. 1860-1871, 310
      - Marinebussen. 1856-1858.., 311
      - Dekkingswapenen. 1867-1888, 312
    - Voorstel tot wijziging in de reglementen der Cavalarie bij invoering van klein kaliber karabijnen., 1872; 313; 1 stuk
    - Dagboek van schietproeven., 1881-1886; 249; 1 deel
  - Stukken betreffende kogels, G.2
    - Stukken betreffende vergelijkende proeven met de kogels type "Engelvaart", "Charrin" en "Melvill van Carnbee", 1858-1862.; 250; 1 omslag
    - Stukken betreffende de beproeving van de kogel "Kuhn"., 1864-1865; 244; 1 omslag
    - Ontwerp voor een kogel voor het tot achterlader veranderde Beierse geweer., 1869; 279; 1 stuk
    - Opdracht tot het drukklaar maken van een rapport over een methode tot berekening van kogelbanen., 1872; 295; 1 stuk
  - Stukken betreffende geweren, revolvers en onderdelen, G.3
    - Stukken betreffende vergelijkende proeven met het tirailleurgeweer en het getrokken geweer nr. 0., 1856-1859; 248; 1 omslag
      Zie inv.nr. 242 en 243.
    - Stukken betreffende proeven met Cavalarie-karabijnen., 1856-1867; 267; 1 omslag
    - Stukken betreffende vergelijkende proeven met Beierse, Oostenrijkse, Zwitserse en Engelse geweren., 1858-1860; 253; 1 omslag
      Zie inventaris nummer 254.
    - Stukken betreffende voorgenomen aanschaf van en proeven met Zwitserse geweren., 1859-1860; 255; 1 omslag
      Zie ook inv. nr. 259
    - Stukken betreffende Noord-Amerikaanse en Engelse geweren met name Whitworth en Enfield., 1859-1862; 276; 1 omslag
    - Stukken betreffende proeven met het getrokken geweer nr. 1., 1859-1862; 251; 1 omslag
    - Stukken betreffende proeven met het getrokken geweer nr. 1., 1859-1864; 247; 1 omslag
    - Verslag van de vergelijkende proeven tussen het Oostenrijkse, Engelse, Beierse en Zwitserse geweer en het Nederlandse tirailleur geweer., 1860; 254; 1 deel
      Zie inv. nr. 253.
    - Stukken betreffende proeven met het getrokken sappeursgeweer nr. 4., 1860; 252; 1 omslag
    - Stukken betreffende Duitse geweren., 1860-1862; 268; 1 omslag
    - Stukken betreffende achterlaad-geweren zonder metalen eenheidspatronen., 1860-1866; 260; 1 omslag
    - Stukken betreffende proeven met revolvers., 1860-1887; 274; 1 omslag
    - Beschrijving van het geweer "Minié"., 1861; 275; 1 stuk
    - Stukken betreffende onderzoek naar en beproeving van getrokken geweren., 1862-1866; 246; 1 omslag
    - Stukken betreffende een handleiding tot de kennis van getrokken geweren., 1863-1864; 269; 1 omslag
    - Stukken betreffende proeven met Cavalarie, Sappeurs en Remington karabijnen en bij behorende vizieren., 1866-1890; 289; 1 pak
    - Stukken betreffende diverse stelsels achterlaad- en kamerlaadgeweren., 1867-1871; 261; 1 omslag
      Zie ook inv. nr 262 tot en met 266.
    - Stukken betreffende de beproeving van het achterlaadgeweer "Kuhn"., 1867-1872; 245; 1 omslag
    - Stukken betreffende het inrichten van achterlaadgeweren tot kamerlaadgeweren., 1868; 270; 2 stukken
    - Stukken betreffende proeven met de buitenlandse geweren "Westley-Richard", "Cromblain II", "Keller" en "Mauser"., 1870-1875; 256; 1 omslag
    - Stukken betreffende het geweer Egener en een daarbij behorend beveiligingsplaatje., 1871; 290; 1 omslag
    - Stukken betreffende proeven met het Zwitserse Vetterli geweer en de invloed van bajonetten met klemband op de trefkans., 1871-1883; 258; 1 omslag
    - Stukken betreffende de veiligheidspal van klein kaliber geweren., 1873-1878; 292; 1 omslag
    - Stukken betreffende het geweer ontworpen door In de Betou., 1875-1879; 257; 1 omslag
    - Stukken betreffende een afkeuringscylinder voor klein kaliber geweren., 1879-1880; 291; 1 omslag
    - Stukken betreffende proeven met tot kamerkarabijn ingerichte karabijnen., 1879-1881; 271; 1 omslag
    - Stukken betreffende proeven met klein kaliber geweren en het gebruik van een verschuifbare korrel., 1879-1883; 293; 1 omslag
    - Stukken betreffende vizieren voor klein kaliber geweren., 1879-1883; 294; 1 omslag
- Commissie belast met het onderzoek naar een terrein voor een permanent schietkamp voor de infanterie, 1896-1899, H
  - Ingekomen stukken., 1896 okt 28 - 13 dec 1897; 218; 1 omslag
  - Minuten van uitgaande stukken., 1896 dec 02 - 23 dec 1897; 219; 1 omslag
  - Agenda's van ingekomen en uitgaande stukken., 1898-1899; 438-439; 2 katernen
    - 1898 jan 13 - 29 dec 1899, 438
    - 1899 jan 05 - 20 okt 1899, 439
      Vanaf 17 augustus is de agenda met een nieuwe nummering voortgezet door de Directie Geniewerken te Harskamp (zie inv. nr. 242).
  - Ingekomen en minuten van uitgaande stukken., 1898-1899; 440-441; 2 omslagen
    - 1898 jan 13 - 29 dec 1898, 440
    - 1899 jan 05 - 09 aug 1899, 441
- Directie Geniewerken te Harskamp, 1899, I
  - Ingekomen en minuten van uitgaande stukken., 1899 aug 17 - 20 okt 1899; 442; 1 omslag
    De bijbehorende agenda is opgenomen in inv. nr. 439.
- Infanterie schietkamp te Harskamp, 1899-1940, J
  - Stukken betreffende oefeningen op het I.S.K., 1900-1940; 364; 1 omslag
  - Ingekomen en minuten van uitgaande stukken betreffende de inrichting van de terreinen van het I.S.K., 1901-1939; 369; 1 omslag
  - Ingekomen en minuten van uitgaande stukken betreffende de bezoeken van de Prins Hendrik in 1903 en van Koningin Wilhelmina en Prins Hendrik in 1907 aan het I.S.K., 1903, 1907; 361; 1 omslag
  - Ingekomen en minuten van uitgaande stukken betreffende de verharding van de wegen onder de gemeente Barneveld., 1905; 365; 2 stukken
  - Ingekomen en minuten van uitgaande stukken betreffende de aanstelling en instructie van een tijdelijke wachter op het I.S.K., 1905; 354; 1 omslag
  - Instructies en voorschriften voor het Infanterie Schietkamp bij de Harskamp., 1905-1938; 350; 1 pak
  - Stukken betreffende gebouwen en tentenkampen op het I.S.K., 1905-1939; 372; 1 omslag
  - Stukken betreffende de onveiligheidsgrenzen en het betreden door niet-gemachtigden van de terreinen van het I.S.K., 1926-1937; 368; 1 omslag
  - Ingekomen en minuten van uitgaande stukken betreffende uitbreiding van de terreinen van het I.S.K., 1927-1939; 367; 1 omslag
  - Ingekomen en minuten van uitgaande stukken betreffende bebossing van terreinen van het I.S.K., 1931; 371; 3 stukken
  - Stukken betreffende nadelen en aanwijzingen tot verbetering van de organisatie en terreinen van het I.S.K., 1931-1935; 353; 2 stukken
  - Stukken betreffende de kantine van het I.S.K., 1931-1939; 356; 2 stukken
  - Verslag van een ongeval met een vliegtuig op het I.S.K., 1933; 357; 1 stuk
  - Stukken betreffende socialistische en pacifistische organisaties., 1933-1936; 362; 3 stukken
  - Jaarverslagen van het I.S.K., 1933-1937; 352; 2 stukken
  - Mobilisatie-instructies en -bestemmingen voor het personeel van het I.S.K., 1936; 351; 1 omslag
  - Ingekomen en minuten van uitgaande stukken betreffende militaire- en burgerluchtvaart op de terreinen van het I.S.K., 1936-1938; 370; 2 stukken
  - Stukken betreffende brandblusmiddelen., 1936-1939; 355; 3 stukken
  - Voorstel tot oprichting van een gedenksteen voor wijlen de commandant van het I.S.K. Van Duuren., 1937; 358; 1 stuk
  - Jachtovereenkomst voor de terreinen van het I.S.K., 1937; 363; 1 stuk
  - Kaart van de terreinen van het I.S.K., 1938; 360; 1 stuk
  - Rapport betreffende twee dienstplichtige soldaten die opruim werkzaamheden weigerden., 1939; 359; 1 stuk
  - Afschriften van koopovereenkomsten uit 1898 van terreinen bij de Harskamp., ongedateerd; 366; 3 stukken
- Instructie-Bataljon, 1850-1924, K
  - Registers van verzonden nota's, 1851-1877; 390-394; 5 delen
    - 1851 jan 27/nr. 3 - 21 jun 1852/nr. 24, 390
    - 1853 feb 10/nr. 44 - 6 jul 1853/nr. 72, 391
    - 1858 jan 01/nr. 341 - 11 nov 1858/nr. 421, 392
    - 1858 nov 16/nr. 439 - 13 aug 1859/nr. 477, 393
    - 1875 apr/nr. 33 - 10 feb 1877/nr. 83, 394
  - Brievenboeken., 1852-1919; 373-385; 28 delen
    Van 1852 tot en met 1860 wordt behalve een oplopende nummering, ook een per jaar veranderende letter als signatuur gegeven, van A in 1852 t/m I in 1860. Op grond daarvan is aangenomen, dat inv. nr. 374 hieronder niet 1854 betreft, zoals door Archief KL was aangenomen, maar 1853.
    - 1852, 373; 1 deel
    - 1853 feb 01 - 01 sep /nr. 123B-1223B, 374; 1 deel
    - 1855 dec 02 - 1857 /nr. 2284D, 375; 3 delen
    - 1858-1859, 376; 2 delen
    - 1860-1862, 377; 3 delen
    - 1863-1864/65, 378; 2 delen
    - 1867-1868, 379; 2 delen
    - 1869-1873, 380; 4 delen
    - 1874-1877, 381; 2 delen
    - 1879-1883, 382; 3 delen
    - 1884-1887, 383; 2 delen
    - 1892 apr 28 - 1894 /nr. 661, 384; 2 delen
    - 1915 feb 23 - 03 jun 1919 /nr. 1-nr. 250, 385; 1 deel
      Niet alle nummers zijn in dit brievenboek opgenomen.
  - Ingekomen stukken., 1853-1891; 407; 1 omslag
    Specificatie bij inventarisnummer 407. Ingekomen stukken bij het Instructiebataljon.
    - A. Betrekking van adjudant bij bataljon Mineurs en Sappeurs, 1853/0084
    - A. Onderoff. voor opleiding tot 2e lt. bij Instructiebataljon, 1853/0280
    - A. Opgave van weggezonden militairen die niet meer in dienst genomen mogen worden, 1855/0156
    - A. Vredesformatie Limburgs Bonds-Contingent, 1856/0009
    - S. Toelating tot de Hoofdcursus, 1887/0155
    - A. Bezoek van de Duitse keizer aan Amsterdam, 1891/0045
  - Registers van dagelijkse orders van het Instructie Bataljon., 1858-1924; 395-404; 15 delen
    - 1858 sep 08 - 20 okt, 395; 1 deel
    - 1859 feb 04 - 31 dec, 396; 5 delen
    - 1860, 397; 1 deel
    - 1862, 398; 1 deel
    - 1864 - 22 jun 1865, 399; 1 deel
    - 1868 sep 05 - 07 mrt 1870, 400; 1 deel
    - 1871 jun 13 - 28 jun 1873, 401; 2 delen
    - 1873 jun 29 - 27 apr 1874, 402; 1 deel
    - 1921 jul 18 - 12 sep 1922, 403; 1 deel
    - 1923 sep 06 - 20 nov 1924, 404; 1 deel
  - Register van beschikkingen op verzoeken., 1869-1879; 386; 1 deel
  - Register van instructies., 1878-1885; 405; 1 deel
  - Consigneregister., 1892; 406; 1 deel
  - Agenda van ingekomen en uitgaande stukken "mobilisatië., 1915 feb 15/nr. 1 - 01 aug 1924/nr. 14; 389; 1 deel
  - Agenda van ingekomen en uitgaande brieven "geheim"., 1915 mrt 03 - 03 okt 1924; 388; 1 deel
    Verhouding met inv. nr.387 onduidelijk.
  - Agenda van uitgaande brieven "geheim"., 1915 aug 10 - 23 mei 1923; 387; 1 katern
    Verhouding met inv. nr. 388 onduidelijk.
- Pupillenschool, 1877-1895, L
  Zie ook inv. nr. 230
  - Stukken ingekomen bij de kapitein directeur der Pupillenschool., 1877-1878; 231; 1 omslag
  - Agenda voor bespreking bij de overdracht van het commando over de Pupillenschool., 1879; 232; 1 stuk
- Ad hoc commissies tot beproeving van vuurwapens voor de infanterie, 1851-1855, M
  - Rapporten van de beproevingscommissies., 1851, 1852, 1855; 242; 1 omslag
  - Stukken ingekomen bij de voorzitter der commissies., 1851-1855; 243; 1 omslag
- Commissie belast met het onderzoek van getrokken geweren, 1860-1862, N
  - Ingekomen en minuten van uitgegane stukken van de commissie belast met het onderzoek van getrokken geweren., 1860-1862; 259; 1 pak
- Commissie tot het onderzoek van achterlaad-/kamerlaadgeweren, 1866-1870, O
  Zie ook inv. nr. 261
  - Ingekomen verslagen van de "Commissie belast met het bijwonen van proeven met kamerlaadgeweren te Aarau" (Zwitserland)., 1866; 265; 1 omslag
  - Stukken betreffende het achterlaadgeweer methode "Amsler"., 1866; 278; 1 omslag
  - Stukken betreffende diverse stelsels kamerlaadgeweren., 1866-1869; 266; 1 omslag
  - Stukken betreffende diverse stelsels achterlaadgeweren., 1866-1869; 262; 1 omslag
  - Stukken betreffende getrokken geweren nr. 1 veranderd tot kamerlaadgeweren volgens de methode "Snider"., 1866-1869; 273; 1 omslag
  - Stukken betreffende instelling en opheffing van en benoemingen in de commissie., 1866-1870; 272; 1 omslag
  - Stukken betreffende patronen voor het achterlaadgeweer nr. 1., 1867; 327; 3 stukken
  - Verslagen van de Engelse "Special Committee on Breech-Loading Rifles". Gedrukt., 1868-1869; 263; 2 delen
  - Beschrijving van enige achterlaadgeweren., 1869 (vermoedelijk); 264; 1 stuk
- Mitrailleurcommissie, 1900-1909, P
  - Documentatie betreffende diverse door de Mitrailleur Commissie beproefde wapens., 1899-1904; 224; 1 omslag
  - Ingekomen en minuten van uitgaande stukken van de Mitrailleur Commissie., 1900-1909; 223; 1 omslag
    De agenda's bij deze stukken ontbreken.
    Specificatie bij inventarisnummer 223. Dossiers van ingekomen en minuten van uitgaande stukken van de Mitrailleur Commissie.
    - Mitr. bestemd voor het leger te velde, 1900/0014
    - Mitr. bestemd voor het leger te velde, 1900/0015
    - Mitr. bestemd voor het leger te velde, 1900/0017
    - Verwendung 8 mm mitr. M. 93 für Cavalarie und Inf., 1900/0020
    - Mitr. bestemd voor het leger te velde, 1900/0022
    - Mitr. bestemd voor het leger te velde, 1900/0027
    - aMitr. bestemd voor het leger te velde, 1900/0033
    - Mitr. Skoda te Pilsen, 1901/0057
    - Mitr. bestemd voor het leger te velde, 1901/0096
    - Verslag Commissie naar de Duitse Waffen und Munitionsfabriken te Berlijn, 1901/0097
    - Mitr. bestemd voor het leger te velde, 1902/0200
    - Vervoerwagens voor mitr., 1902/0208
    - Automatische mitr. voor grachtsflankering, 1903/0279
    - Die Verwendung der machinegewehre im Feldkriege, 1903/0284
    - Galloppeeraffuit voor mitr., 1903/0287
    - Mitr. caponnière, 1903/0298
    - Radlafette für Maschinenwaffen, 1905/0358
    - Aanschaffing van mitr., 1905/0363
    - Veldmitr., 1906/0387
    - Veldmitr., 1906/0388
    - Veldmitr., 1906/0389
    - Beproeving van mitr. Schwarzlose, 1906/0397
    - Beproeving van mitr. Schwarzlose, 1906/0406
    - Automatisch geweer Le Rexer, 1906/0425
    - Veldmitr. Patroonvuller, 1907/0442
    - Aanschaffing van toebehoren, 1907/0448
    - Voorstellen onderzoekingen mitr. Comm. van invloed op de Oorlogsbegroting, 1907/0462
    - Puntkogels en Maxim mitr., 1907/0470
    - Spitskogels en Maxim mitr., 1907/0472
    - Munitie voor mitr., 1907/0477
    - Beproeving van losse patronen in Veldmitr., 1907/0483
    - Onbereden mitr., 1907/0507
    - Sectie Inf. mitr., 1907/0546
    - Het Deense Rekyl-geweer, 1907/0547
    - Wijziging van losse patronen, 1907/0572
    - mitr. karren, 1908/0577
    - Vierradig mitr. voertuig, 1908/0578
    - Deens Rekyl-geweer, 1908/0579
    - Vierradig voertuig voor Veldmitr., 1908/0580
    - Inf. mitr kar, 1908/0583
    - Mitr. voor het Veldleger, 1908/0595
    - Mitr. voor het Veldleger, 1908/0596
    - Aanvrage van munitie, 1908/0598
    - Verslag mitr. Schwarzlose M. 1907, 1908/0636
    - Maschinengewehr für 6,5 mm Munition von der Nya Aktiebolaget Stockholms Waffenfabrik, 1908/0668
    - Vierradig mitr.voertuig, 1908/0685
    - Maxim Slede-affuit, 1908/0720
    - Vergelijking Schwarzlose en Maxim mitr., 1908/0731
    - Vergelijking Schwarzlose en Maxim mitr., 1908/0735
    - Mitr. M 07, 1908/0751
    - Mitr. M 07, 1909/0761
    - Wapenvoorschrift mitr. M 08, 1909/0802
    - Munitie voor mitr., 1909/0804
    - Losse patronen voor mitr., 1909/0835
  - Losse stukken van de Mitrailleur Commissie., 1902-1905; 220-222; 1 omslag
    - Notulen van de vergadering op 15 april 1902., 220
    - Minuut van het eerste verslag der Mitrailleur commissie. 1905, 221
    - Ontwerp programma voor de beproeving van de Hotchkiss mitrailleur. (c. 1900), 222
- Commissie voor het vervoer van mitrailleurs, 1922-1930, Q
  - Ingekomen en minuten van uitgegane stukken van de Commissie voor het Vervoer van Mitrailleurs., 1925-1930; 225; 1 omslag
    Specificatie bij inventarisnummer 225. Dossiers van ingekomen en minuten van uitgegane stukken van de Commissie voor het Vervoer van Mitrailleurs.
    - Proef vervoer mitr. M. 08, 1925/0202
    - Studiereis naar Zweden, 1925/0240
    - Affuiten voor Zw. mitr., 1926/0336
    - Mitr.affuiten, 1926/0339
    - Motorisering van den I.M.T., 1926/0352
    - Rapport beproeving zw. mitr., 1926/0353
    - Proeven rijwielstelsel affuit zw. mitr, 1926/0361
    - Eindrapport vervoer zw. mitr. (patroon-kar), 1926/0364
    - Als voren, 1927/0384
    - Oefeningsmitr.compagnie, 1927/0392
    - Als voren, 1927/0412
    - Vervoerproeven zw. mitr. bij R.W., 1927/0418
    - Als voren, 1927/0432
    - Verslag commandant oefen mitr. cie., 1927/0437
    - Kijkervizieren voor zw. mitr, 1927/0438
    - Mitr. kar, 1927/0442
    - Rijwielproeven voor vervoer zw. mitr., 1928/0447
    - Divisiemitr. cie., 1928/0448
    - Mortieren Stokes-Brandt, 1928/0454
    - Vuren met zw. mitr op luchtdoelen, 1928/0467
    - Vervoer zw. mitr., 1928/0468
    - Vervoer Stokes-Brandt mortieren, 1928/0478
    - Voortgezette proeven met rijwielvervoer zw. mitr, 1928/0479
    - Vervoer Zw. Mitr., 1928/0514
    - Rapport over het vervoer der mortieren van 8, organisatie van de cie., 1928/0521
    - rapport omtrent de 6 gewijzigde munitiekisten voor mortier van 8, 1929/0543
    - Munitiekisten mortieren van 8, 1930/0558
    - Opheffing Commissie vervoer Lt. Mitr. M.2, 1930/0564
  - Drie ontwerpen voor karren van vervoer voor de mortier van 8 en bij behorende projectielen., 1928; 226; 1 omslag
- Commissie Vechtwagen, 1927-1929, R
  - Stukken betreffende de instelling, werkwijze en opheffing van de commissie., 1927-1929; 227; 3 stukken
  - Rapport van de commissie., 1928; 228; 1 deel
- Algemeene Commissie Infanteriegeschut, 1924-1939, S
  - Agenda's van ingekomen en uitgaande stukken "geheim", 1924 jan 17 - 5 sep 1939; 150; 2 delen
  - Ingekomen en minuten van uitgegane stukken "geheim"., 1924-1939; 151-159; 8 pakken
    Specificatie bij inventarisnummers 151-159. Dossiers van ingekomen en minuten van uitgaande stukken "geheim" van de Algemene Commissie Infanterie Geschut.
    - 1924-1925, 151
      - G. Omschrijving van het 2 cm Semag inf. Kanon, 1924/0001
      - G. Beschrijving kanon 2 cm H.I.H., 1924/0006
      - G. Diagram van de kogelbaan van 6,5/3,7 van H.I.H., 1924/0015
      - G. Tactische en technische eisen te stellen aan inf. geschut, 1924/0036
      - G. Beschouwingen over inf. geschut door lt. kol. Rimailhe, 1924/0055
      - G. Schietstaat en foto's van het kanon Breunese., 1924/0061
      - G. Verslag proefschieten met het kanon Semag, 1924/0065
      - G. Schieten met Semag kanon, 1924/0070
      - G. Inf. kanon Breunese, 1925/0003
      - G. Brochure Bethlehem inf. Accompaying Gun, 1925/0004
      - G. Omschrijving en tekeningen van het kanon Boxman, 1925/0005
      - G. Invoering 6 cm kanonnen bij het Veldleger, 1925/0006
      - G. Rapport dienstreis Engeland; Eisen inf. geschut; Handboek mitr. Colt, 1925/0009
      - G. Handboek 40 mm 2 P dr. Automatic Gun, 1925/0019
      - G. Beschrijving en blauwdrukken semiautomatische kanon 3 cm anti-tank, 1925/0024
      - G. Schietproef met de projectielen van Essen, 1925/0029
      - G. Verslag beproeving 2 cm. inf. kanon H.I.H., 1925/0032
      - G. Rapport Inf. kanon Breunese, 1925/0050
      - G. Rapport dienstreis Engeland-Schotland. Brochure "Les Mitrailleuses Beardmore-Farquhar en foto's, 1925/0056
      - G. Beschrijving 6,5 en 7 cm inf. kanon met een verwisselbare loop van 3,7 en 4,7 cm. H.I.H., 1925/0058
    - 1926 - 1927 /nr. 84, 152
      - G. Geen aanschaf van het Semag kanon, 1926/0002
      - G. Inf.geschut, 1926/0006
      - G. Benoeming voorzitter en lid A.C.I.G., 1926/0009
      - G. Beschrijving enz. van het inf. kanon 7,5 en 4,7 cm Bofors, 1926/0013
      - G. Beschrijving met blauwdrukken inf. houwitser 7,5 cm 1.12 Boxman, 1926/0033
      - G. Beschrijvingen met blauwdrukken van de Inf. houwitser, 1926/0055
      - G. Beschrijving enz. van het 2 cm Maschine kanon Model S., Oerlikon, 1927/0037
      - G. Verslag schietproeven met de Semag kanon van 2 cm, 1927/0039
      - G. Vervolg verslag dienstreis van directeur Van Dam in Zwitserland, 1927/0045
      - G. Beschrijving 7 cm Inf. kanon H.I.H., 1927/0047
      - G. Verslag 3.1 A.I. 37 H.I.H en Inf. houwitser 7,5 Boxman, 1927/0050
      - G. Beschrijving 70 mm "Schneider" kanon, 1927/0051
      - G. Projectiel van het Inf. kanon Semag voldoet niet aan de bepalingen, overeenkomstig de verklaring van St. Petersburg 29 november/11 december 1868, 1927/0052
      - G. Tractie inf. geschut, 1927/0053
      - G. Schietproeven met inf. kanon Boxman, 1927/0054
      - G. Beschrijving met platen van het inf. kanon 7.5 cm. H.I.H., 1927/0057
      - G. Beschrijving met tekeningen van de affuit voor beschieting tanks en tegen luchtdoelen ,A.W. Colt Automatic Gun, 1927/0064
      - G. Brochure "Le Canon Inf. Schneider", 1927/0071
      - G. Beproeving 2 cm "Semag" kanon., 1927/0072
      - G. Beschrijving met blauwdrukken van het Inf. kanon 3,2 cm. anti-tank Freelich, 1927/0077
      - G. Beschouwingen over inf. geschut door C.V., 1927/0078
      - G. Bescheiden betreffende Stokes-Brandt, 1927/0083
      - G. Beschrijving van het 3,1 cm anti-tank kanon Boxman, 1927/0084
    - 1927 /nr. 137, 153
      - G. Beschrijving, enz. van het Oerlikon 2 cm maschinen kanone modell S., 1927/0086
      - G. Schietstaten met trefbeelden van het 2 cm kanon Semag, 1927/0092
      - G. Beschrijving Spaans Inf. Kanon, 1927/0093
      - G. Uitslag beproeving 2 cm. Semag aan de Hembrug, 1927/0094
      - G. Verslag schietproeven 2 cm Semag mitr., 1927/0096
      - G. Brochures The Gun Factory, William Beardmore & Co Ltd, 1927/0102
      - G. Gegevens over de Schneider houwitser en de Stokes-Brandt mortier, 1927/0103
      - G. Verslag verblijf in Frankrijk. Beschrijving, tekeningen en blauwdrukken van de Stokes-Brandt mortier, 1927/0111
      - G. Schietuitkomsten met de mitr. 08 no. 554 op affuit M 25 I en munitie 7,9 met groefmerk 270, 1927/0126
      - G. Uitwerkingsproeven met projectielen v.h. 7 cm Schneider inf. geschut, 1927/0127
      - G. Beschrijving enz. van de Stokes-Brandt mortier, 1927/0129
      - G. Verslag proefschieten in Zweden met het Oerlikon kanon, 1927/0136
      - G. Beschrijving 20 mm Madsen-kanon. Brochures inf. geschut en luchtafweer Madsen, 1927/0137
    - 1927-1930, 154